【裁判字號】    97,交聲,718
【裁判日期】    970616
【裁判案由】    聲明異議
【裁判全文】
臺灣彰化地方法院交通事件裁定        97年度交聲字第718號
移送機關即
原處分機關  交通部公路總局臺中區監理所彰化監理站
異  議  人
即受處分人  甲○○
上列受處分人因違反道路交通管理處罰條例案件，對於交通部公
路總局臺中區監理所中華民國97年5 月19日所為之處分（原處分
案號：彰監四字第裁64-HC0000000號裁決書）聲明異議，本院裁
定如下：
    主  文
異議駁回。
    理  由
一、原處分機關略以：受處分人即異議人甲○○（下稱受處分人
    ）騎乘車牌號碼G2Z-399 號重型機車，於民國96年11月4 日
    下午6 時30分，在龍井鄉○○路口，因有「闖紅燈」之違規
    事由，為警攔停並掣單舉發。嗣由原處分機關以受處分人違
    反道路交通管理處罰條例第53條第1 項規定，裁處受處分人
    罰鍰新臺幣 (下同)4,500 元 ，並依同法第63條第1 項第3
    款記違規點數3 點，於法應無不合等語。
二、聲明異議意旨略以：伊於違規當時警察只告知會將罰單寄回
    家，惟之後並未收任何罰單，卻只收到裁決書等語，為此提
    出本件聲明異議。
三、汽車駕駛人駕駛汽車，應遵守道路交通標誌、標線、號誌之
    指示，道路交通安全規則第90條前段定有明文。又道路交通
    標誌標線號誌設置規則第206 條第5 款第1 目規定「圓形紅
    燈」之行車管制號誌係表示禁止車輛通行，並不得超越停止
    線或進入路口，如汽車行駛於道路上，行經有燈光號誌管制
    之交岔路口闖紅燈者，處新臺幣1,800 元以上5,400 元以下
    罰鍰，並記違規點數3 點，道路交通管理處罰條例第53條第
    1 項、第63條第1 項第3 款分別定有明文。次按行為人有違
    反道路交通管理處罰條例之情形者，應填製舉發違反道路交
    通管理事件通知單，並於被通知人欄予以勾記，「當場舉發
    者」，應填記駕駛人或行為人姓名、性別、出生年月日、地
    址、身分證統一號碼及車主姓名、地址、車牌號碼、車輛種
    類。被查獲之駕駛人或行為人為受處分人時，應將該通知單
    填記後交付該行為人簽名或蓋章收受之；拒絕簽章者，並記
    明其事由，視為已收受；又違反道路交通管理事件行為人，
    未依規定自動繳納罰鍰，或未依規定到案聽候裁決，處罰機
    關應依基準表於舉發違反道路交通管理事件通知單送達且逾
    越應到案期限60日之3 個月內，逕行裁決之，違反道路交通
    管理事件統一裁罰標準及處理細則第11條第1 項第1 款、第
    44條第1 項分別定有明文。
四、經查：
    受處分人甲○○對其騎機車闖紅燈為警攔停乙節，並不爭執
    ，惟辯稱從未收到任何罰單等語，然查受處分人於96年11月
    4 日下午6 時30分，在臺中縣龍井鄉○○路與東海街口，因
    有闖紅燈之違規行為，經臺中縣警察局烏日分局犁份派出所
    警員林明德予以攔停，並掣開中縣警交字第HC0000000 號舉
    發違反道路交通管理事件通知單予以當場舉發（下稱舉發通
    知單），且該舉發通知單上之收受通知聯者簽章處，亦有受
    處分人親自簽署之「甲○○」字樣，有上述舉發通知單1 紙
    在卷可憑，足見受處分人已知悉被舉發之事實。依前揭規定
    ，該舉發通知單於受處分人簽收之際即96年11月4 日，應認
    為已合法送達予受處分人，縱受處分人以前揭情詞為辯，仍
    不足以變更執勤員警已將舉發通知單合法送達之事實，是此
    部分抗辯，不足為採。
五、綜上所述，受處分人有騎乘機車行經有燈光號誌管制之交岔
    路口闖紅燈之交通違規事實，堪以認定。惟受處分人於收受
    舉發通知單後，既未依應到案日期（即收受通知書後15日內
    ）繳納罰鍰或到案聽候裁決，按諸前揭規定，原處分機關自
    應依違反道路交通管理事件統一裁罰基準表逕行裁決。從而
    ，原處分機關依道路交通管理處罰條例第53條第1 項、第63
    條第1 項第3 款之規定裁處罰鍰4,500 元，並記違規點數3
    點，核無不當。本件異議為無理由，應予駁回。
據上論斷，應依道路交通管理處罰條例第87條第2項、道路交通
案件處理辦法第19條，裁定如主文。
中    華    民    國    97    年    6     月    16    日
                  交通法庭      法  官  簡婉倫
以上正本證明與原本無異。
如不服本裁定，應於裁定送達後五日內向本院提出抗告狀 (須附
抗告狀繕本 )。
中    華    民    國    97    年    6     月    16    日
                                 書記官 林盛輝


司法院資訊處製作；財團法人民間司法改革基金會備份。
